# 关于企业会计准则解释 6 号（征求意见稿）关于多次交易形成同一控制下企业合并的处理？

提问人：cheerfullife 时间：2013-12-11 09:00:24
难道此问题还有较多争议，恳请陈老师及各位前辈赐教。

回答人：chenyiwei
这个问题目前还有较大争议，不排除解释 6 号正式公布时对此作出较大修改的可能，因此可以等到正式颁布后再来做详细研究。